臺灣臺中地方法院刑事判決　　　　　　　　　　　　九十一年度訴字第一一四號
　　公　訴　人　臺灣臺中地方法院檢察署檢察官
　　被　　　告　壬○○
　　　　　　　　丙○○
　　　　　　　　辛○○
　　右　一　人
　　選任辯護人　吳國聖
右列被告因毒品危害防制條例等案件，經檢察官提起公訴（八十九年度偵字第一六八
０五、一六一二三號），本院判決如左：
    主  文
壬○○連續意圖為自己不法之利益，以無線方式，盜用他人電信設備通信，處有期徒
刑伍月，如易科罰金以參佰元折算壹日。扣案之０九五三─０五六九一三號行動電話
ＳＩＭ卡壹張沒收之。
丙○○收受贓物，處有期徒刑肆月，如易科罰金以參佰元折算壹日。
辛○○無罪。
    事  實
一、壬○○意圖為自己得以免費撥打行動電話之不法利益，明知真實姓名、年籍不詳
    綽號「阿學」之成年男子所販售門號０九五三─０五六九一三號之行動電話ＳＩ
    Ｍ卡一張，係來路不明之贓物（上開ＳＩＭ卡係真實姓名年籍不詳者於民國八十
    九年九月二十四日，佯以「戊○○」名義向臺灣大哥大股份有限公司（下稱臺灣
    大哥大公司）申請，使不知情之臺灣大哥大公司經辦人員陷於錯誤而交付），竟
    於八十九年九月二十四日某時，在南投縣埔里鎮「金世界電動玩具店」內，以新
    臺幣（下同）一千五百元之代價，向綽號「阿學」者購買該張ＳＩＭ卡，並基於
    以無線方式盜用他人電信設備通信之概括犯意，將上開ＳＩＭ卡插入自己之行動
    電話內，自八十九年九月二十四日起至八十九年十月一日止，連續在南投縣及臺
    中市等地，以上開行動電話門號撥號啟動ＳＩＭ卡內含屬電腦電磁紀錄之電子序
    號及內碼，向臺灣大哥大公司傳送無線電磁訊號，隱瞞其非合法使用人之事實，
    撥打親友之號碼多次，使臺灣大哥大公司各基地臺之電腦網路交換系統陷於錯誤
    ，誤以為是合法使用者之行動電話所撥打，而予以接收通信，並列帳於戊○○名
    下，壬○○因而獲得免付電話費用（包括八十九年九月二十四日至八十九年十月
    一日查獲為止之月費及通話費）合計二千五百七十六元之財產上不法利益。
二、丙○○明知車號ＲＪ—四八九二號自用小客車（當時懸掛ＮＩ—四七九八號車牌
    ）係來路不明之贓物（ＲＪ—四八九二號自用小客車係甲○○所有，於八十九年
    九月九日，在南投縣埔里鎮○○街二０三號前失竊，目前價值約四十萬元；ＮＩ
    —四七九八號車牌係中心電子材料行（負責人癸○○）所有，於八十七年六月十
    日已申報註銷該車牌號碼），竟於八十九年九月中下旬某日，在不詳地點，自不
    詳姓名、年籍之人處取得上開自用小客車使用，而收受贓物。
三、嗣於八十九年十月一日晚間七時許，經檢察官率同臺中市警察局第三分局警員搜
    索臺中市○○○街一二八號辛○○住所，現場查獲丙○○，並在上址屋前扣得車
    號ＲＪ—四八九二號自用小客車一部（懸掛ＮＩ—四七九八號車牌）。另於同日
    晚間八時三十分許實施搜索期間，適遇壬○○前往上址，經警於壬○○身上扣得
    ０九五三─０五六九一三號行動電話ＳＩＭ卡一張，進而查獲上情。
四、案經臺中市警察局第三分局報請送臺灣臺中地方法院檢察署檢察官偵查起訴。
    理  由
甲、有罪部分：
  一、被告壬○○部分：
  （一）訊據被告壬○○於本院審理時固坦承其於前開時地向綽號「阿學」者購買０
        九五三─０五六九一三號之行動電話ＳＩＭ卡使用之事實，惟其矢口否認有
        何犯行，辯稱：該卡是「阿學」說他沒錢，要讓給伊他自己之ＳＩＭ卡，伊
        就以一千元向他買下，伊並不知道那是王八卡云云。經查：
    １、右揭事實，業據被告於八十九年十月一日警訊時自白：伊於八十九年九月二
        十四日，在埔里鎮「金世界電動玩具店」內，綽號「阿學」者正在兜售門號
        ，伊即以一千五百元之價格，向「阿學」購買０九五三─０五六九一三號之
        行動電話ＳＩＭ卡，伊是為了避免通話費用太高，無法負擔，而使用人頭門
        號等情不諱（被告壬○○於本院審理時固抗辯其於警訊時供述向辛○○購買
        毒品情節，係遭警刑求而非出於自由意識下之陳述，但其並未抗辯前開購買
        人頭門號使用之自白係遭警刑求所致，故該自白可採為論罪科刑之證據，附
        此說明）。亦經被告於八十九年十一月十七日偵查時坦承：「阿學」專門賣
        王八卡，他辦好後才賣給伊，伊先向他買了一張卡，結果一星期就斷了等語
        無誤，且有０九五三─０五六九一三號之行動電話ＳＩＭ卡一張扣案可資佐
        證。
    ２、再查０九五三─０五六九一三號之行動電話門號，係於八十九年九月二十四
        日，以「戊○○」名義向臺灣大哥大公司所申請，此有臺灣大哥大公司行動
        電話服務申請書影本一份在卷可稽。而被害人戊○○於警偵時指稱：伊並未
        向臺灣大哥大公司申請０九五三─０五六九一三之行動電話門號使用，伊曾
        於八十九年八月十七日，在南投縣埔里鎮○○路○段一家便利商店前被竊皮
        包，內有身分證等物，嗣後伊有再申請補發身分證等語。由上可知本件０九
        五三─０五六九一三號之行動電話ＳＩＭ卡，係真實姓名年籍不詳者於八十
        九年九月二十四日，佯以「戊○○」名義向臺灣大哥大公司所申請，使不知
        情之臺灣大哥大公司經辦人員陷於錯誤而交付之犯罪所得，故該張ＳＩＭ卡
        應屬贓物無誤。被告壬○○明知該張ＳＩＭ卡係來路不明之贓物而仍故為買
        受，並連續盜打使用，顯見其有故買贓物及意圖為自己得以免費撥打行動電
        話之不法利益之主觀犯意甚為明確。是被告事後翻異前詞，改稱：該卡是「
        阿學」說他沒錢，要讓給伊他自己之ＳＩＭ卡，伊就以一千元向他買下，伊
        並不知道那是王八卡云云，顯係事後卸責之詞，不足採信。
    ３、末查被告壬○○自八十九年九月二十四日取得０九五三─０五六九一三號之
        行動電話門號起至其八十九年十月一日被查獲為止，該門號之月費及通話費
        合計為二千五百七十六元，亦有台灣大哥大公司補印之行動電話費帳單一紙
        在卷足憑。本件事證已臻明確，被告壬○○之犯行堪予認定。
  （二）按電信法第五十六條第一項之罪，以意圖為自己或第三人不法之利益，使用
        有線、無線或其他電磁方式，盜接或盜用他人電信設備通信者為要件。本罪
        之處罰詐得免繳電信通信費用之不法利益規定，乃刑法詐欺得利罪之特別法
        ，依特別法優於普通法之原則，自毋庸再論以刑法詐欺得利罪。且按本罪構
        成要件所稱以有線、無線或其他電磁方式，盜接或盜用他人電信設備通信者
        ，並不限於以盜拷他人行動電話之序號、內碼等資料於自己之手機內，為盜
        用之唯一方式，其他諸如：利用他人住宅內之有線電話，盜打他人電話為通
        信行為；或在住宅外之電話接線箱內，盜接他人之有線電話線路，以自己之
        電話機盜打他人電話為通信行為；或意圖為自己不法之所有，竊取他人之行
        動電話手機，進而為盜打通信之行為；或僅以使用竊盜之意思，擅取他人之
        行動電話手機為盜打通信之行為等，不一而足，皆成立本罪（參見最高法院
        八十八年一月十九日八十八年度第一次刑事庭會議紀錄決議及最高法院八十
        八年度臺非字第四十三號判決意旨）。又按偽冒他人名義向電信公司申請行
        動電話ＳＩＭ卡，而使不知情之電信公司經辦人員陷於錯誤，而交付之ＳＩ
        Ｍ卡乃屬犯罪所得，該ＳＩＭ卡係屬贓物無誤，且故買前開ＳＩＭ卡後，將
        ＳＩＭ卡插入自己之行動電話內，再以門號撥號啟動ＳＩＭ卡內含屬電腦電
        磁紀錄之電子序號及內碼，向電信公司傳送無線電磁訊號，隱瞞其非合法使
        用人之事實而與他人通話，使電信公司各基地臺之電腦網路交換系統陷於錯
        誤，誤以為是合法使用者之行動電話所撥打，而予以接收通信，並列帳於被
        冒用人名下，行為人因而獲得免付電話費用之財產上不法利益，係構成刑法
        第三百四十九條第二項之故買贓物罪及電信法第五十六條第一項之以無線方
        式，盜用他人電信設備通信罪（最高法院九十年度臺上字一二六六號判決意
        旨參照）。是核被告壬○○所為，係犯刑法第三百四十九條第二項故買贓物
        罪及電信法第五十六條第一項意圖為自己不法之利益，以無線方式，盜用他
        人電信設備通信罪。公訴人認被告違反電信法第五十六條第一項部分，係犯
        刑法第三百三十九條第二項之詐欺得利罪，尚有未洽，在同一基本社會事實
        下，該部分之起訴法條應予變更。被告壬○○先後多次盜用他人電信設備通
        信犯行，時間緊接，犯罪構成要件相同，顯係基於概括之犯意反覆為之，為
        連續犯，應以一罪論，並加重其刑。被告壬○○所犯前開二罪間，有方法結
        果之牽連關係，為牽連犯，應從一重之連續意圖為自己不法之利益，以無線
        方式，盜用他人電信設備通信罪處斷。爰審酌被告壬○○心萌貪念，故買來
        路不明之行動電話ＳＩＭ卡供己使用，使被冒用者有蒙受不明損害之風險，
        且紊亂電信公司客戶資料，受有無法追償電話費用之損失，且犯後時而坦承
        犯行，時而飾詞圖卸，態度非佳等一切情狀，量處如主文第一項所示之刑示
        懲。末查被告壬○○行為後，刑法第四十一條業於九十年一月十日修正公布
        ，同年月十二日生效，修正後刑法第四十一條第一項前段規定「犯最重本刑
        為五年以下有期徒刑以下之刑之罪，而受六個月以下有期徒刑或拘役之宣告
        ，因身體、教育、職業或家庭之關係或其他正當事由，執行顯有困難者，得
        以一元以上三元以下折算一日，易科罰金。」，與修正前刑法第四十一條規
        定「犯最重本刑為三年以下有期徒刑以下之刑之罪，而受六月以下有期徒刑
        或拘役之宣告，因身體、教育、職業或家庭之關係，執行顯有困難者，得以
        一元以上三元以下折算一日，易科罰金。」不同。比較新舊法結果，以新法
        較有利於行為人，故依刑法第二條第一項前段規定，本件自應適用裁判時之
        法律即修正後刑法第四十一條第一項前段之規定，被告壬○○即得諭知易科
        罰金之折算標準，併此敘明。
  （三）按關於沒收之規定，其他法律或刑法分則有特別規定者，應優先於刑法總則
        第三十八條沒收規定之適用。因犯電信法第五十六條至第五十八條之罪者，
        其電信器材，不問屬於犯人與否，沒收之，同法第六十條定有明文，採義務
        沒收主義，自應優先於採職權沒收主義之刑法第三十八條第一項第二款而適
        用（最高法院八十八年度臺上字第三九０號判決意旨參照）。本件被告壬○○係犯刑法第三百四十九條第二項故買贓物罪及電信法第五十六條第一項意
        圖為自己不法之利益，以無線方式，盜用他人電信設備通信罪。該二罪間，
        有方法結果之牽連關係，為牽連犯，應從一重之電信法第五十六條第一項之
        罪處斷。因此扣案之０九五三─０五六九一三之行動電話ＳＩＭ卡一張，係
        屬電信器材，不問屬於犯人與否，應依電信法第六十條之規定宣告沒收之。
  二、被告丙○○部分：
  （一）訊據被告丙○○固坦承其於八十九年十月一日晚間七時許，在臺中市○○○
        街一二八號辛○○住所為警查獲，並在上址屋前扣得車號ＲＪ—四八九二號
        自用小客車一部（懸掛ＮＩ—四七九八號車牌）之事實，惟其矢口否認有何
        犯行，辯稱：伊從辛○○家之監視器看到該部車係庚○○與另一位男子開來
        的，但那位男子並沒有進去辛○○家，伊當天是走路到辛○○家，伊並未使
        用過這部車云云。經查：
    １、車號ＲＪ—四八九二號自用小客車係甲○○所有，於八十九年九月九日，在
        南投縣埔里鎮○○街二０三號前被竊，目前價值約四十萬元；另ＮＩ—四七
        九八號車牌係中心電子材料行（負責人癸○○）所有，於八十七年六月十日
        已申報註銷該車牌號碼等情；業經被害人甲○○及癸○○於警訊時指述綦詳
        ，並有車輛竊盜、車牌失竊資料個別查詢報表─查詢車輛認可資料一份、車
        輛車牌失竊作業─查獲車輛認可資料查詢報表一份、車籍作業系統─查詢認
        可資料一份及贓物保管收據二份附卷足憑，見知車號ＲＪ—四八九二號自用
        小客車（懸掛ＮＩ—四七九八號車牌）係屬他人失竊之物而為贓物甚明。
    ２、又查證人庚○○於八十九年十月一日警訊時及於八十九年十月二日、八十九
        年十一月二十四日偵查時及於九十一年七月二十九日本院審理時證述：伊在
        八十九年十月一日被警查獲一星期前，有在東英九街一二八號三樓之監視器
        看過丙○○駕駛過該部車，故伊知道該部車是丙○○所有，八十九年十月一
        日中午伊坐計程車到辛○○家時，就看到那部車放在那裡，當天下午伊與丁○○（辛○○之太太）要出去，丁○○從三樓客廳桌上拿該車鑰匙讓伊開，
        回去時是丁○○自己將車開走，後來伊又和伊弟弟坐計程車到丁○○家，伊
        先到丁○○房內拿該車鑰匙，想要去車上拿放在車上之伊兒子奶嘴時，警察
        就來了等語，可知該部車先前應由被告丙○○使用過無誤。雖證人庚○○於
        九十一年七月二十九日本院審理時另稱：被警查獲時，車子鑰匙在伊身上查
        到，丙○○就說那台車是伊的，伊是在情急之下才說那台車是丙○○的，事
        實上伊並不知道那台車是誰的云云，惟與前開於警偵訊時所述不符，堪認應
        係事後迴護被告丙○○之詞，尚難遽信。
    ３、另證人丁○○於八十九年十月一日警訊時及於八十九年十一月二十四日偵查
        中及於九十一年七月二十九日本院審理時證稱：該部車號ＲＪ—四八九二號
        自用小客車係丙○○所有，伊約於八十九年十月一日被查獲一星期前，在十
        甲路看到丙○○駕駛過，且八十九年十月一日早上八點多伊回到家中時，就
        已經看到那部車停在伊家門口，當時辛○○及丙○○在場，庚○○是中午才
        到，伊和庚○○二人於下午四點欲出去，該車鑰匙放在三樓客廳桌上，伊就
        提議駕駛該車出去，當時丙○○在沙發睡覺，去時是庚○○開的，回程是伊
        開的，回到家時約下午六點左右等語。經核證人丁○○與庚○○前開所述大
        致相符，且參以丁○○與被告丙○○及庚○○間並無任何恩怨，丁○○當無
        任意偏袒任何一方之必要。況如丁○○確有偏袒庚○○之意，當毋需自承其
        與庚○○曾共同駕車外出之情形，故丁○○之證詞堪予採信。因此被告丙○○辯稱：伊看到該部車係庚○○與另一位男子開來的，伊並未使用過這部車
        云云，核屬事後卸責之詞，委不足採。
    ４、雖被告丙○○另辯稱：伊當時在臺中市○○○路與自由路口租房子開修配廠
        ，與臺中市○○○街一二八號查獲地點只相隔十公尺左右，並不需要開車過
        去云云，並聲請傳訊其弟乙○○到庭證述前開租屋情節，且提出房屋租賃契
        約書影本一分為憑。然據證人即本件承辦警員張文立於本院審理時到庭證稱
        ：本件當時係一位毒品線民幫忙到交易毒品地點照相，無意間照到ＲＪ—四
        八九二號這部贓車，伊等就決定到該地點埋伏搜索等情。可知該部ＲＪ—四
        八九二號自用小客車（當時懸掛ＮＩ—四七九八號車牌）係於搜索前一段時
        間即停放在臺中市○○○街一二八號前，而被告丙○○縱承租在查獲地點不
        遠處而於查獲當天毋需開車前往屬實，但此無解於證人丁○○及庚○○均證
        稱被告丙○○於查獲前一星期即使用過該車之事實。被告丙○○既有使用該
        贓車一段時間之情形，即應有贓物之認識，因此被告收受贓物之犯行堪予認
        定，應依法論科。
  （二）核被告丙○○所為，係犯刑法第三百四十九條第一項之收受贓物罪。爰審酌
        被告丙○○隨意收受來路不明之贓車（目前價值約四十萬左右），使車主損
        失匪淺，破壞社會財物安全秩序甚大，且犯後猶飾詞圖卸，不知悔悟等一切
        情狀，量處如主文第二項所示之刑，並依修正後刑法第四十一條第一項前段
        之規定，諭知易科罰金之折算標準。
乙、無罪部分：
  一、公訴意旨另以：被告辛○○基於概括之犯意，自八十九年九月初起至九月三十
      日止，以其使用之０九三一─三四一六八七號行動電話為聯絡工具，連續在臺
      中市○○○街一二八號其住所，販賣第一及毒品海洛因及第二級毒品安非他命
      予壬○○供其施用，共約三、四次，每次販賣海洛因二千五百元、安非他命二
      千五百元，而連續販賣第一級毒品海洛因及第二級毒品安非他命。因認被告辛○○涉有毒品危害防制條例第四條第一項、第二項之販賣第一級毒品海洛因、
      販賣第二級毒品安非他命等罪嫌。
  二、按犯罪事實應依證據認定之，無證據不得推定其犯罪事實；不能證明被告犯罪
      者，應諭知無罪之判決；刑事訴訟法第一百五十四條、第三百零一條第一項分
      別定有明文。又按認定不利於被告之事實，須依積極證據，苟積極證據不足為
      不利於被告事實之認定時，即應為有利於被告之認定，更不必有何有利之證據
      。另按事實之認定，應憑證據，如未能發現相當證據，或證據不足以證明，自
      不能以推測或擬制之方法，以為裁判基礎。再按事實審法院對於證據之取捨，
      依法雖有自由判斷之權，然積極證據不足證明犯罪事實時，被告之抗辯或反證
      縱屬虛偽，仍不能以此資為積極證據應予採信之理由。復按認定犯罪事實所憑
      之證據，雖不以直接證據為限，間接證據亦包括在內；然而無論直接或間接證
      據，其為訴訟上之證明，須於通常一般之人均不致有所懷疑，而得確信其為真
      實之程度者，始得據為有罪之認定，倘其證明尚未達到此一程度，而有合理之
      懷疑存在時，事實審法院復已就其心證上理由予以闡述，敘明其如何無從為有
      罪之確信，因而為無罪之判決，尚不得任意指為違法。最高法院三十年度上字
      第八一六號判例、四十年度臺上字第八六號判例、三十年度上字第四八二號判
      例、七十六年度臺上字第四九八六號判例可資參照。
  三、本件公訴人認被告辛○○涉有販賣第一級毒品海洛因及販賣第二級毒品安非他
      命之罪嫌，無非係以被告辛○○連續販賣第一級毒品海洛因及第二級毒品安非
      他命予壬○○之事實，業據壬○○結證屬實，且證人壬○○就販賣之金額、地
      點、方式均供述甚詳。又被告辛○○之兄廖繼斌到庭證稱不認識壬○○，有訊
      問筆錄附卷足稽，是被告辛○○辯述壬○○為廖繼斌之友人云云，顯無足採。
      另壬○○明確指認被告辛○○使用０九三一─三四一六八七號行動電話為聯絡
      工具，而證人即被告辛○○之妻丁○○亦證稱上開電話確為辛○○所使用等為
      其論據。惟訊據被告辛○○於本院審理時固坦承其於當日警方實施搜索時，自
      現場逃逸之事實不諱，惟堅決否認其有販賣第一級毒品海洛因及第二級毒品安
      非他命之犯行，辯稱：壬○○當天是要來找伊大哥廖繼斌，廖繼斌可能只知道
      壬○○之綽號叫「阿龍」，而不知道他的真實姓名，所以才會說他不認識壬○○，伊與壬○○並不熟，並未販賣海洛因或安非他命給他過。另伊於八十九年
      間均使用０九三二─九六五五六七號登記伊父親名義之手機，並沒有使用過０
      九三一─三四一六八七號這支手機。警察搜索當天，伊因需要執行戒治，所以
      才會逃跑等語。
  四、經查：
  （一）證人即本件被告壬○○於八十九年十月一日警局初訊時係稱：伊是打行動電
        話０九三一─三四一六八七號與綽號「阿良」（原記載「阿正」）之男子聯
        絡，前往臺中市○○○街一二八號準備以五千元向「阿良」（原記載「阿正
        」）購買安非他命，尚未購得即遭警查獲，伊都是按該址對講機後，即有人
        下來，要伊將現金投入鐵門中間之信箱，再由裡面之人將毒品遞出給伊，伊
        已向該「阿良」（原記載「阿正」）之男子購安非他命第四次，於八十九年
        九月初開始購買，平均每星期購買乙次，每次五千元等語，惟由警方提供被
        告辛○○之相片供壬○○指認，壬○○係供稱：伊是認識他等語，而未明確
        指認被告辛○○即是「阿正」或「阿良」或販賣安非他命者。證人壬○○於
        八十九年十月二日警局複訊時則稱：伊是向綽號「阿良」之男子（即指認身
        分證相片中之辛○○）購買的，於八十九年九月初用行動電話連絡０九三一
        ─三四一六八七號向「阿良」購得，都是在臺中市○○○街一二八號交易，
        伊每次都購買五千元，一半安非他命，一半海洛因等語。證人壬○○於警局
        初訊及複訊時，所稱購買毒品之種類及價格並不相符。又證人即製作壬○○
        警訊筆錄之警員張文立於本院審理時到庭證稱：壬○○剛開始說是「阿正」
        賣他毒品，後來伊提示辛○○之身分證給壬○○看，壬○○才改稱是辛○○
        （阿良」）賣他毒品沒錯等語，可知壬○○先後指認之對象並不相同。
  （二）證人壬○○於八十九年十一月十七日偵查時先稱：伊向辛○○購買安非他命
        及海洛因，都在東英九街交易，共買了三、四次，每次買五千元，海洛因二
        千五百元、安非他命二千五百元，（提示辛○○身分證）是此人沒錯等語，
        但其後稱：交易方式都是伊打電話，給一位「阿正」的，每次都是到他家投
        現金，他將毒品從門中丟出來等語。另證人壬○○於九十一年七月二十九日
        及九十一年八月十九日本院審理時供稱：伊認識辛○○之兄廖繼斌，查獲當
        天是要去找廖繼斌，伊與辛○○只見過一次面，根本未向辛○○買過海洛因
        或安非他命，警訊時伊遭警刑求，警員要伊指認辛○○販賣毒品，不然就要
        辦伊販賣毒品，伊並未說自己曾向辛○○買過毒品，事實上伊是以０九三一
        ─三四一六八七號行動電話號碼聯絡，在十甲路附近某處向綽號「阿政」者
        購買毒品等語。觀之證人壬○○於警訊及偵審時就交易毒品者究為被告辛○○（「阿良」），抑或「阿正」（「阿政」），前後供述不一而存有明顯瑕
        疵。是尚不能僅以該等有瑕疵之證據，即遽以認定被告辛○○有販賣海洛因
        或安非他命予壬○○之行為。
  （三）再查０九三一─三四一六八七號行動電話號碼係「己○○」於八十九年八月
        一日向遠傳電信股份有限公司所申請，此有遠傳電信行動電話服務申請書影
        本一份在卷可憑，惟經本院傳訊己○○無著，而無法查證該支行動電話號碼
        之真正使用者。雖證人丁○○於八十九年十一月二十四日偵查時供稱：辛○○當時是使用０九三一─三四一六八七號行動電話號碼沒錯等語，然證人丁○○於本院審理時陳稱：伊在偵查時因小孩在吵鬧，沒有辦法專心聽檢察官
        在問什麼，才會有前開訊問筆錄，事實上辛○○八十九年間是使用０九三二
        ─九六五五六七這支行動電話號碼，伊並不知道０九三一─三四一六八七號
        這個號碼是誰在使用等語，核與被告辛○○所供相符，且證人壬○○亦稱：
        伊以０九三一─三四一六八七號行動電話號碼係與綽號「阿正」（「阿政」
        ）者聯絡交易毒品事宜等情。是亦不能單憑證人丁○○於偵查時有瑕疵之供
        詞，即率予推論被告辛○○有以該支行動電話號碼與壬○○聯絡買賣毒品之
        事實。
  （四）證人廖繼斌於八十九年十二月四日偵查時固供陳：伊不認識壬○○，也沒有
        賣毒品等語，與證人辛○○辯稱：壬○○當天是要來找伊大哥廖繼斌乙節不
        符。但查證人廖繼斌前有違反麻醉藥品管理條例及毒品危害防制條例等前科
        紀錄多次，亦因販賣安非他命及轉讓安非他命被判處徒刑等情，有臺灣高等
        法院被告全國前案紀錄表在卷可稽，可知證人廖繼斌對於牽涉毒品交易者應
        唯恐避之不及，而無法據實陳述是否認識該人。因此亦不能以證人廖繼斌供
        稱其不認識壬○○，即作為被告辛○○販賣毒品予壬○○之直接證據或間接
        證據。末查本件在被告辛○○住處查獲之第一級毒品海洛因二包（毛重五點
        七公克）及第二級毒品安非他命三包（毛重七十六公克），證人庚○○於警
        偵訊及本院審理時證稱：扣案之海洛因及安非他命都是伊向綽號「阿安」之
        男子購買來供自己吸用的等語，足見該等證物亦無法作為被告辛○○販賣毒
        品予壬○○之直接或間接證據。
  五、綜上所述，本件壬○○供詞先後不一而有瑕疵，且無其他被告辛○○販賣毒品
      之積極證據足供查證。故不能僅以被告辛○○自現場逃逸之事實，即遽認其有
      販賣第一級毒品海洛因及販賣第二級毒品安非他命予壬○○之犯行。是被告辛○○辯稱其無販賣第一級毒品海洛因及販賣第二級毒品安非他命之行為，尚屬
      可採。此外並查無其他積極證據足認被告辛○○有販賣第一級毒品海洛因及販
      賣第二級毒品安非他命之行為，因此本件被告辛○○之犯罪尚屬不能證明，依
      法應諭知無罪之判決，以昭審慎。
據上論斷，應依刑事訴訟法第二百九十九條第一項前段、第三百條、第三百零一條第
一項，電信法第五十六條第一項、第六十條，刑法第十一條前段、第二條第一項前段
、第五十六條、第三百四十九條第一項、第二項、第五十五條、第四十一條第一項前
段（修正後），罰金罰鍰提高標準條例第一條前段、第二條，判決如主文。
中      華      民      國    九十一    年      十      月    二十一    日
                                臺灣臺中地方法院刑事第四庭
                                        法  官  張  靜  琪
右正本證明與原本無異。
如不服本判決，應於判決送達後十日內向本院提出上訴狀，上訴於臺灣高等法院臺中
分院( 須附繕本 )。
                                        書記官
中      華      民      國    九十一    年      十      月    二十一    日
附錄論罪科刑法條
刑法第三百四十九條
中華民國刑法第三百四十九條
收受贓物者，處三年以下有期徒刑、拘役或五百元以下罰金。
搬運、寄藏、故買贓物或為牙保者，處五年以下有期徒刑、拘役或科或併
科一千元以下罰金。
因贓物變得之財物，以贓物論。
電信法第五十六條第一項
意圖為自己或第三人不法之利益，以有線、無線或其他電磁方式，盜接或盜用他人電
信設備通信者，處五年以下有期徒刑、得併科新臺幣一百五十萬元以下罰金。
